【裁判字號】    90,交簡上,38
【裁判日期】    901228
【裁判案由】    公共危險
【裁判全文】
臺灣嘉義地方法院刑事判決                          九十年度交簡上字第三八號
    上訴人即被告  乙○○
右上訴人因傷害案件，不服本院嘉義簡易庭中華民國九十年十月二十一日九十年度交
簡字第一二五六號第一審判決（聲請案號：台灣嘉義地方法院檢察署九十年度偵字第
五二八八號）提起上訴，本院管轄之第二審合議庭判決如左：
    主  文
原判決關於乙○○過失傷害部分撤銷。
乙○○因過失傷害人，處拘役伍拾日，如易科罰金，以參佰元折算壹日。緩刑貳年。
    事  實
一、乙○○於民國（下同）九十年七月十八日二十三時許，駕駛車牌號碼ＷＩ─三七
    三○號自小客車，由嘉義縣太保市縣一六八號公路西向東方向往水上鄉
    行駛，於同日二十三時五十分許，行經該公路二十四公里二百公尺處之閃光黃燈
    交叉路口時，應減速慢行，依當時情形亦無不能注意情事，竟疏未注意，猶以時
    速七十公里速度通過，適有服用酒類後，已不能安全駕駛動力交通工具之甲○○
    ，騎乘車牌號碼ＬＴＳ─六○七號重型機車，由嘉義縣水上鄉大堀村北向南方向
    往江竹仔腳方向行駛，駛至該處交叉路口，欲穿越路口，甲○○亦疏未注意夜間
    行經閃光紅燈號誌岔路口時，其所行駛係支線道，應讓行駛於嘉義縣道一六八號
    公路上之幹線道車先行，即貿然前行，二車因而發生碰撞，致使甲○○人車倒地
    ，因而使甲○○受有右踝開放性骨折及右肘關節撕裂傷之傷害。乙○○於車禍發
    生後，在未被有偵查犯罪職權之機關或公務員查知其為犯人前，即主動向嘉義縣
    警察局水上分局水上派出所警員朱神察自首，進而接受本件裁判。
二、案經乙○○報警自首、告訴人甲○○訴由嘉義縣警察局水上分局報請台灣嘉義地
    方法院檢察署檢察官偵查聲請以簡易判決處刑。
    理  由
一、訊據上訴人乙○○對於右揭犯罪事實坦承不諱，核與告訴人甲○○於警訊時及偵
    查中指訴之情節相符（見警卷第第一頁及第二頁與偵查卷第七頁及第八頁），復
    有財團法人嘉義基督教醫院出具之診斷證明書影本一紙附於警卷可稽。按特種閃
    光號誌之閃光黃燈表示「警告」，車輛應減速接近，注意安全，小心通過，道路
    交通標誌標線號誌設置規則第二百十一條第一款亦有明文；本件上訴人乙○○駕
    車行經嘉義縣道一六八號公路二十四公里二百公尺處之閃光黃燈交叉路口時，應
    減速慢行，依當時夜間有照明，路面乾燥、無缺陷，視距良好，並無何不能注意
    之情事，竟疏未注意，猶以時速七十公里速度通過，不慎肇事，對於本件車禍之
    發生當有過失；雖告訴人甲○○服用酒類後，已不能安全駕駛動力交通工具，竟
    猶騎乘機車，駛至該處交叉路口，由北向南穿越該路口時，並無何不能注意之情
    事，疏未注意夜間行經閃光紅燈號誌岔路口時，其所行駛係支線道，應讓行駛於
    嘉義縣道一六八號公路上之幹線道車先行，貿然前行，致生本件車禍，是告訴人
    對於本件車禍之發生亦有過失，然此無從解免本件上訴人過失傷害之刑責；本件
    經送請鑑定肇事責任歸屬，由台灣省嘉雲區車輛行車事故鑑定委員會鑑定認「甲
    ○○服用酒類，超過法定標準值，駕駛重機車，夜間行經閃光紅燈號誌岔路口時
    ，支線道未暫停幹線道車先行，為肇事主因；乙○○駕車駕駛自小客車，夜間行
    經閃光黃燈交叉路口時，未減速接近，小心通過，為肇事次因」等情，有台灣省
    嘉雲區車輛行車事故鑑定委員會九十年十月九日嘉鑑字第九○一○七九號函所附
    鑑定意見書一份附卷可憑，亦同此認定。又本件車禍，致使告訴人受有右踝開放
    性骨折及右肘關節撕裂傷之傷害，有上開診斷證明書在卷可佐，故上訴人過失致
    人受傷，其過失行為與告訴人之上開傷害結果間有相當因果關係，可堪認定。本
    件事證明確，上訴人過失傷害犯行堪予認定。
二、核上訴人所為係犯刑法第二百八十四條第一項之過失傷害罪。查上訴人於車禍發
    生後，在未被有偵查犯罪職權之機關或公務員查知其為犯人前，即主動向嘉義市
    警察局水上分局水上派出所警員朱神察自首，進而接受本件裁判之事實，有朱神
    察所作報告一紙附於警卷中可稽，符合自首之要件，應依刑法第六十二條前段之
    規定減輕其刑。而上訴人在原審判決後，於九十年十一月二十日，已與告訴人達
    成和解，亦有嘉義縣民雄鄉調解委員會之調解書一紙在卷可稽。原審以上訴人罪
    證明確，依簡易判決處刑判處上訴人有期徒刑三月，如易科罰金以參百元折算壹
    日，固非無見，惟漏未審及上訴人有自首之減輕事由，顯有未洽。上訴人上訴意
    旨，認已與告訴人和解，請求從輕量處，且告訴人亦與有過失，指摘原判決不當
    ，雖無理由，但仍應由本院予以撤銷改判。爰審酌被告並無前科，有台灣高等法
    院被告全國前案紀錄表在卷可參，上訴人雖應負過失責任，惟與告訴人同為肇事
    原因，告訴人因本件車禍所受之傷勢，上訴人於車禍發生後即將告訴人送醫並已
    和解等一切情狀，量處如主文所示之刑，並諭知易科罰金之折算標準。末查上訴
    人未曾受有期徒刑以上刑之宣告，有上揭前案紀錄表可佐，參以上訴人事後坦認
    犯行，深表悔悟，又已賠償損害，堪認此次係因一時失慮，初罹刑典，經此之偵
    查審判，當知所警惕，信無再犯之虞，本院認為其所宣告之刑，以暫不執行為適
    當，並予宣告緩刑二年，以啟自新。
據上論斷，應依刑事訴訟法第四百五十五條之一第一項、第三項、第三百六十九條第
一項前段、第二百九十九條第一項前段，刑法第二百八十四條第一項前段、第四十一
條第一項、第七十四條第一款，罰金罰鍰提高標準條例第一條前段、第二條，判決如
主文。
本案經檢察官朱介斌到庭執行職務
中      華      民      國      九十    年      十二    月    二十八    日
                                臺灣嘉義地方法院刑事第二庭
                                  審判長法  官  夏  金  郎
                                        法  官  黃  仁  勇
                                        法  官  盧  鳳  田
右正本證明與原本無異。
本件不得上訴。
中      華      民      國       九十   年      十二    月    二十八    日
                                        書記官  林  秀  惠
附錄本判決論罪科刑之法條
刑法第二百八十四條第一項：
因過失傷害人者，處六月以下有期徒刑、拘役或五百元以下罰金。致重傷者，處一年
以下有期徒刑、拘役或五百元下罰金。


司法院資訊處製作；財團法人民間司法改革基金會備份。
